【裁判字號】    90,上,355
【裁判日期】    901106
【裁判案由】    返還借款
【裁判全文】
臺灣高等法院臺中分院民事判決  九十年度上字第三五五號
上  訴  人  乙○○
訴訟代理人  林亞蘭
被  上訴人  甲○○
訴訟代理人  林本能律師
右當事人間請求返還借款事件，上訴人對於中華民國九十年三月二十八日臺灣臺中地
方法院八十九年度訴字第三○五○號第一審判決提起上訴，本院判決如左：
    主    文
上訴駁回。
第二審訴訟費用由上訴人負擔。
    事    實
甲、上訴人方面：
一、聲明：求為判決：(一)原判決廢棄。(二)被上訴人應給付上訴人新台幣（下同）參佰
    陸拾肆萬元，及自起訴狀繕本送達翌日起至清償日止，按年息百分之五計算之利
    息。(三)第一、二審訴訟費用由被上訴人負擔。
二、陳述：除與原判決記載相同者，茲引用之外，補稱：
    (一)依最高法院十八年上字第一四二二號判例：「債權債務之主體以締結契約之當
      事人為準，故凡以自己名義締約為債務之負擔者，無論其實際享用債權金額之
      人為何人，當然應由締結契約之當事人負歸還之責。」又「借用人向貸與人所
      述借用金額之緣由，是否屬實，借用人就其所借得金錢作何用途，均與消費借
      貸契約之成立無關」，最高法院二十一年上字第一一四號亦著有判例。
    (二)而本件被上訴人確有以其名義向上訴人借款之事實，故上訴人對被上訴人自有
      借款返還之請求權：
    (1)被上訴人於台灣台中地方法院檢察署八十九年偵調字第二四號，上訴人告訴被
      上訴人與其妻鄭麗玉共同詐欺一案中，於第一次偵查庭，上訴人未到庭之情形
      ，即自承：「對，確有欠他錢」。
    (2)嗣於前開偵查庭第二次庭訊時，被上訴人於檢察官問：「何時向告訴人借錢？
      」其回答：「八十六年。」又檢察官問：「借錢目的？」其又答：「公司營運
      、周轉輒票用。」
    (3)於檢察官再問：「是否二人承認共同借錢？」被上訴人亦答：「是這樣沒錯」
      。
    (4)足見，本件確係由被上訴人與其妻共同向上訴人借款。
    (5)至於實際（即享用）借款之人與借款之用途是否係用於被上訴人負責之元利運
      股份有限公司（以下簡稱元利公司）之周轉，參照前開最高法院判例，則與借
      貸關係之歸屬無關，蓋借貸關係之認定，應以借款之名義歸屬為認定之基準，
      要難謂因其借款係用於公司周轉之用，即謂借貸關係存在於元利公司與上訴人
      之間。
    (三)系爭支票上亦有蓋被上訴人之印章。上訴人交付借款之方式係交付支票給被上
      訴人由其去兌現，有時是拿現金。
    (四)況被上訴人於台灣台中地方法院檢察署八十九年調偵字第二四號上訴人告訴其
      與其妻鄭麗玉共同詐欺一案中如前所述既有承認：「確係一起與其妻即訴外人
      鄭麗玉借款」，則對於上訴人一再主張係被上訴人授權由其妻出面以其名義向
      上訴人借款一事，被上訴人於前開偵查庭，於上訴人亦在場之情形下既已為承
      認，則縱被上訴人於本件曾一再否認有授權其妻以被上訴人名義借款之事，即
      主張其妻係屬無權代理，然依民法第一百七十條一項，其妻以被上訴人名義借
      款之無權代理行為於被上訴人在前開偵查庭向上訴人承認時，亦已溯及既往對
      被上訴人生效，退萬步言，縱被上訴人於借款之初並未授權其妻以其名義向上
      訴人借款，然亦因其嗣後於偵查庭中對上訴人為無權代理承認之意思表示時，
      對上訴人負有償還借款義務。
三、證據：援用第一審所提證據。
乙、被上訴人方面：
一、聲明：求為判決：(一)駁回上訴。(二)願供擔保，請准免為假執行。(三)第二審訴訟費
    用由上訴人負擔。
二、陳述：除與原判決記載相同者，茲引用之外，補稱：
    (一)查上訴人於上訴理由狀內，上訴理由三４：「足見本件確係由被上訴人與其妻
      共同向上訴人借款。」、於上訴理由三５：「‧‧‧蓋借貸關係之認定，應以
      借款之名義歸屬為認定之基準‧‧‧。」云云。查本件與台灣台中地方法院八
      十九年度訴字第六四五號清償借款事件（簡稱另案）有：當事人相同、兩造間
      之爭點大致相同，僅請求之債權金額標的不同，已為該判決所認定，應無疑義
      。而被上訴人沒有向上訴人借款，業經另案判決確定在案，請求調閱該案卷宗
      ，當可證明。從上訴人在另案於民國（下同）八十九年三月十五日審理時，當
      庭自認：「是被告之太太來向我借錢‧‧‧」，此有該案卷宗可證；於八十九
      年四月八日檢察官偵訊時，其代理人曾表明：「‧‧‧且錢都是蔡麗玉出面來
      拿‧‧‧」上訴人當場並無異議；於八十九年六月十一日檢察官偵訊時，曾當
      場告知：「（告以上次庭訊意旨）被告二人（即甲○○、鄭麗玉）有承認借錢
      之目的，係為公司營運之用。」上訴人當場回答：「了解。‧‧‧」，此有附
      卷之偵訊筆錄可證；於原審九十年一月十七日審理時，上訴人當庭自認：「‧
      ‧‧借錢是被告太太來借，‧‧‧」、「‧‧‧已經領回貨物部分‧‧‧全部
      貨價值是一百三十三萬元，貨是公司的。‧‧‧」，此有原審筆錄可證。故實
      際上向上訴人借款者，係元利公司，借到之錢也是匯入元利公司之帳戶（上訴
      人並不爭執），此有附卷之匯款回條、交易明細表可證，及上訴人自認：已向
      元利公司領回貨物可證，應無疑義。故上訴人所謂：共同借款、借貸關係之認
      定，應以借款之名義歸屬為認定之基準‧‧‧云云，係其片面之陳述，茲否認
      之，又無證據以實其說，自不足以採信。
    (二)查上訴人於上訴理由狀內，上訴理由四：「況被上訴人於‧‧‧共同詐欺一案
      中如前所述既有承認：「確係一起與其妻即訴外人鄭麗玉借款」‧‧‧則縱被
      上訴人於本件曾一再否認有授權其妻以被上訴人名義借款之事‧‧‧其妻以被
      上訴人名義借款之無權代理行為於被上訴人在前開偵查庭向上訴人承認時，亦
      已溯及既往對被上訴人生效，‧‧‧縱被上訴人於借款之初並未授權其妻以其
      名義向上訴人借款，然亦因其嗣後於偵查庭中對上訴人為無權代理承認之意思
      表示時，對上訴人負有償還借款義務。查被上訴人於原審與另案，均一再陳明
      ：沒有向上訴人借款、也沒有與妻共同向上訴人借錢、更沒有授權妻出面以被
      上訴人名義向上訴人借款；在偵查中不知道上訴人是告何事，所以才那樣答，
      但我的意思是指錢是公司借的，我沒有去上訴人那裡借過錢；是在偵查中，我
      才知道此事等等。故上訴人於本段所述：確係一起與其妻即訴外人鄭麗玉借款
      、授權由其妻出面以被上訴人名義向上訴人借款、主張其妻係屬無權代理云云
      ，純係其片面之陳述，茲否認之，又無證據以實其說，應不足以採信。被上訴
      人在偵訊時，所陳述的事實，均係針對檢察官之訊問而回答，並非針對上訴人
      在答覆，故應無上訴人所謂之「承認」問題，所以上訴人於本段所謂：「‧‧
      ‧被上訴人在前開偵查庭向上訴人承認」云云，係其片面之陳述，茲否認之，
      又無證據以實其說，自不足以採信。何況縱如上訴人所述，被上訴人於偵訊時
      ，曾為不利於己之陳述，此等陳述是否該當於上訴人所謂之「承認」，尚須由
      法院依法認定之，此有最高法院四十四年度台上字第九八八號判例可資參照，
      故原審認定：「‧‧‧本件既不能證明向原告借款者係被告，自不因被告在刑
      事案件所為不利於己之陳述，而為不同之認定。」。
    (三)查被上訴人已一再陳明：沒有拿系爭支票向上訴人借款、也沒有與妻共同向其
      借款、亦沒有授權妻出面以被上訴人名義向其借款、更沒有「無權代理」借款
      一事；連系爭支票十一張之發票人都不是被上訴人；被上訴人都沒有收到上訴
      人之借款，上訴人也沒有交付借款給被上訴人；實際上出面向上訴人借錢的人
      是鄭麗玉，非被上訴人，上訴人也是將借款直接交給鄭麗玉，此為上訴人所自
      認之事實；且並不爭執借款係匯入元利公司之帳戶內，又上訴人明知：係公司
      需要周轉金才向其借款。於系爭支票退票後，公司曾與上訴人協調，公司同意
      ：以其所有之板車七台，來抵充上開另案之部分款項，此為上訴人所不爭執，
      上訴人同意願將系爭支票返還公司，詎上訴人僅返還一張支票而已。綜上可證
      ：被上訴人沒有向上訴人借款，上訴人也沒有將借款交付給被上訴人，是本件
      借款人實際上是元利公司，此已為原審判決所認定，原審判決於認事用法上，
      並無違誤，詎上訴人卻輕率上訴，顯無理由，請求依法駁回上訴，以保權益，
      俾明法治。
三、證據：援用第一審所提證據。
     理      由
一、本件上訴人主張被上訴人於八十六年間陸續向上訴人借款，共計六百六十六萬元
    ，其中三百六十四萬元之款項係以如附表所示訴外人即被上訴人之妻鄭麗玉或其
    負責經營之元利公司所簽發之支票交付上訴人作為還款之擔保，詎上開支票屆期
    提示，均未獲兌現，上訴人屢催被上訴人清償借款，始終未獲被上訴人置理，依
    消費借貸之法律關係，請求判決如聲明第二項所示。被上訴人則以：其未持附表
    所示支票向上訴人借款，亦未陪同鄭麗玉至上訴人處借款，係鄭麗玉出面向上訴
    人借款，上訴人提出之十一紙支票發票人均非被上訴人，借款人應為元利公司，
    上開款項係匯入元利公司在台中商業銀行台中港分行００七九─三號帳戶內，被
    上訴人於事前均不知情，直到退票後，上訴人前來公司催討票款時，才知借款之
    事等語，資以抗辯。
二、查上訴人主張其執有如附表所示之合計三百六十四萬元之支票，上開支票均未獲
    清償等事實，業據提出支票十一紙及退票理由單八紙為證（見原審卷第七至十五
    頁），且為被上訴人所不爭執，可信上訴人主張此部分事實為真正。又被上訴人
    抗辯：其並未出面借款，出面借款者係其妻鄭麗玉，且上開款項係匯入元利公司
    之帳戶內等情，並據提出臺中商業銀行台中港分行函一件及交易明細表五紙、匯
    款回條七紙為證（見原審卷第四二至五四頁），上訴人則自認出面借款者係鄭麗
    玉，非被上訴人本人（見原審卷第八九頁），且不爭執上開款項係匯入元利公司
    之帳戶內等情，是被上訴人抗辯其未持附表所示支票向上訴人借款，亦未陪同鄭
    麗玉至上訴人處借款，係鄭麗玉出面向上訴人借款一節，可信為真實。
三、按消費借貸係要物契約，除當事人有約定一方移轉金錢或其他代替物之所有權於
    他方，而他方以種類品質數量相同之物返還之合意外，並須將金錢或其他代替物
    實行交付，始生效力；消費借貸，為要物契約，須以金錢或其他代替物之交付為
    構成要件，如對於交付之事實有爭執，自應由主張已交付之貸與人負舉證責任，
    此觀民法第四百七十四條之規定自明；當事人主張有金錢借貸關係存在，須就其
    發生所須具備之特別要件即金錢之交付及借貸意思表示互相一致負舉證之責任，
    若僅證明有金錢之交付，未證明借貸意思表示互相一致者，尚不能認為有金錢借
    貸關係存在（最高法院四十八年度台上字第一八零七號、七十九年度台上字第二
    七二二號、八十一年度台上字第二三七二號判決參照）。查本件上訴人主張被上
    訴人向其借款，被上訴人應負返還借款之義務，此為被上訴人所否認，上訴人自
    應就兩造間有金錢之交付及借貸意思表示互相一致負舉證之責任，經查：
  (一)上訴人主張本件借款人為被上訴人，借款亦係交付被上訴人云云，惟被上訴人抗
    辯稱係其妻鄭麗玉向上訴人借款，上訴人嗣亦已改稱係由被上訴人之妻鄭麗玉出
    面向上訴人借款（見原審卷第八九頁），參酌上訴人在原審法院八十九年度訴字
    第六四五號審理時於八十九年三月十五日言詞辯論時自認：「是被上訴人之太太
    來向我借錢，說是被上訴人要借的」等語；於八十九年四月八日檢察官偵訊時，
    其代理人曾表明：「‧‧‧且錢都是蔡麗玉出面來拿‧‧‧」上訴人當場並無異
    議（見本院卷第四六頁反面）等情，則其已就不利於己之事項為自認，非經證明
    其自認與事實不符，且係出於錯誤者，亦不得撤銷其自認，民事訴訟法第二百七
    十九條第三項定有明文，故上訴人自不得再行爭執出面借款及收受借款者係被上
    訴人本人，故其此部分主張，即不足採。
  (二)上訴人雖主張鄭麗玉交付之票據上蓋有被上訴人之印章，而認被上訴人係借款人
    云云，惟被上訴人否認之。按票據為無因證券，執票人執有發票人交付之支票雖
    可行使票據上之權利，惟尚難以發票之票據行為作為發票人向執票人借款之證明
    ，況查如附表所示編號三、十一之支票之發票人為鄭麗玉，其上並無被上訴人之
    印文，而編號一、二、四至十之支票上固蓋有被上訴人之印文，惟該支票帳戶戶
    名為元利公司，被上訴人係該公司法定代理人，而綜觀支票發票人欄上蓋有元利
    公司章及被上訴人印章之大小及前後位置，應不得認定被上訴人為發票人，該支
    票之發票人應係元利公司，故尚無從以上開支票證明被上訴人為本件借款之借款
    人。又倘真正借款人係被上訴人，何以上訴人於收受上開票據出借款項前，不要
    求被上訴人在票據上背書以示負責，是上訴人據上開票據主張被上訴人為借款人
    ，尚屬無據。
  (三)上訴人主張其共借給被上訴人六百六十六萬元，其中三百六十四萬元部分提起本
    件訴訟云云，經查上訴人就其主張對被上訴人尚有三百零二萬元借款債權部分係
    另案提起本院八十九年度訴字第六四五號清償借款事件，該事件業經原審法院八
    十九年度訴字第六四五號及本院八十九年度上字第三九二號先後審理，並判決上
    訴人敗訴，嗣經最高法院九十年度台上字第一一一四號判決駁回上訴確定在案，
    而就此二民事事件，兩造間之爭點大致相同，僅請求之債權金額標的不同，此有
    判決書影本附卷可查，本件被上訴人抗辯上訴人有取走元利公司所有之板車七台
    以抵充上開另案之部分款項，並返還發票人元利公司之支票，此為上訴人所不爭
    執，倘上開借款之借款人係被上訴人，何以上訴人竟取走元利公司所有之板車以
    資抵償，是上訴人主張借款人為被上訴人，顯有可疑。
  (四)按法人與自然人係不同之人格主體，上訴人主張鄭麗玉係以被上訴人名義向上訴
    人借款、被上訴人曾授權鄭麗玉以被上訴人名義向上訴人借款，及上訴人交付借
    款予被上訴人等情，俱為被上訴人所否認，上訴人復未舉證以實其說，自不能以
    鄭麗玉與被上訴人係夫妻及被上訴人係元利公司法定代理人即推認被上訴人係借
    款人；況查上訴人自認出面借款者係鄭麗玉，且由上訴人提出之票據可證鄭麗玉
    係持發票人分別為其個人名義及元利公司名義之支票交付上訴人，又上訴人出借
    之款項係匯入元利公司之帳戶內，其後復以元利公司所有之板車抵償部分借款，
    是本件借款人應係元利公司而非被上訴人本人。
  (五)上訴人雖主張被上訴人曾於偵查中承認一起與其妻即訴外人鄭麗玉借款一節，即
    可證明上訴人上開主張云云。按當事人於審判上所為不利於己之自承（自認），
    有拘束該當事人之效力，法院自應據為認定當事人自認之事實及裁判之基礎（最
    高法院十八年度上字第二八三六號、二十六年度上字第八零五號判例參照）；又
    當事人訴訟上之自認，係指該當事人於準備書狀內或言詞辯論時，或在受命法官
    、受託法官前，對於他造主張之事實予以承認之謂，而當事人對於他造主張之事
    實為自認後，非經證明其自認與事實不符，且係出於錯誤者，亦不得撤銷其自認
    ，民事訴訟法第二百七十九條第三項定有明文，上訴人於被上訴人主張之事實予
    以自認後，當無再行爭執餘地（最高法院八十一年度台上字第一七一一號、七十
    年度台上字第三七四六號判決參照），另按當事人在刑事案件所為不利於己之陳
    述，本未可與民事訴訟法第二百七十九條所謂之自認同視，尚須審究其與實際情
    形是否相符，依自由心證以為取捨之依據（最高法院四十四年度台上字第九八八
    號判例參照）。上訴人主張：被上訴人於臺灣臺中地方法院檢察署八十九年調偵
    字第一二四號詐欺案件偵查中坦承「對，確有欠他錢」；並經檢察官問：「何時
    向告訴人借錢？」其回答：「八十六年。」，又檢察官問：「借款目的？」答稱
    ：「公司營運、週轉軋票用」，檢察官再問：「是否二人承認共同借錢？」被上
    訴人答：「是這樣沒錯」等語，此有該偵查筆錄可證（見原審卷第七五至八六頁
    ）。惟查由上開記載可知被上訴人係應檢察官之詢問而為回答，被上訴人本人並
    未供稱有授權鄭麗玉出面向上訴人借款，且其亦表明借款係公司營運之用，如前
    所述，本件既不能證明向上訴人借款者係被上訴人，上訴人亦自認係由被上訴人
    之妻鄭麗玉出面向上訴人借款，則其已就不利於己之事項為自認，非經證明其自
    認與事實不符，且係出於錯誤者，亦不得撤銷其自認，上訴人不得再行爭執出面
    借款及收受借款者係被上訴人本人，已如前述，自不因被上訴人在刑事案件所為
    不利於己之陳述，而為不同之認定。
  (六)上訴人另以縱鄭麗玉原為無權代理，因被上訴人於上開偵查案件中既有承認：確
    係一起與其妻即訴外人鄭麗玉借款，則已承認授權其妻出面以被上訴人名義向上
    訴人借款，縱被上訴人在本件一再否認有授權其妻以被上訴人名義借款，即主張
    其妻無權代理，然依民法第一百七十條第一項則於被上訴人在偵查庭承認時已溯
    及生效，即被上訴人仍應負償還借款之義務云云。按民法第一百七十條第一項係
    規定無代理權人以代理人之名義所為之法律行為，非經本人承認，對於本人不生
    效力。查本件被上訴人抗辯借款人為元利公司，並未抗辯鄭麗玉無權代理被上訴
    人本人向上訴人借款，且被上訴人在偵查中之供述亦未承認「授權其妻出面以被
    上訴人名義向上訴人借款」，故上訴人應先舉證證明鄭麗玉自稱係被上訴人之代
    理人向上訴人借款一節，該借款行為之效力始有可能因被上訴人之事後承認而及
    於被上訴人，惟查上訴人並未舉證證明鄭麗玉係以被上訴人之代理人名義向上訴
    人借款，且被上訴人亦未承認授權鄭麗玉以被上訴人名義借款，上訴人上開主張
    ，亦無足採。
四、綜上各節，本件並不能證明兩造間有金錢借貸關係存在。從而上訴人依消費借貸
    契約請求被上訴人清償借款三百六十四萬元，及自起訴狀繕本送達翌日起至清償
    日止，按年息百分之五計算之利息，即無理由，原審駁回其其請求及其假執行之
    聲請，於法有據，上訴人上訴請求廢棄原判決改判，為無理由，應予駁回。
五、本件事證已臻明確，兩造其餘攻擊防禦方法，核於本結果不生影響，自毋庸再逐
    一論述， 並此敘明。
六、據上論結：本件上訴為無理由，依民事訴訟法第四百四十九條第一項、第七十八
    條，判決如主文。
中      華      民      國    九十      年     十一     月      六      日
~B1民事第二庭審判長法  官  黃永泉
~B2                法  官  邱森樟
~B3                法  官  朱  樑
右為正本係照原本作成。
如對本判決上訴，須於收受判決送達後二十日內向本院提出上訴書狀，其未表明上訴
理由者，應於提出上訴後二十日內向本院提出上訴理由書（須按他造人數附具繕本）
，並繳納送達用雙掛號郵票拾份（每份參拾肆元）。
上訴時應提出委任律師或具有律師資格之人之委任狀；委任有律師資格者，另應附具
律師及格證書及釋明委任人與受任人有民事訴訟法第四百六十六條之一第一項但書或
第二項（詳附註）所定關係之釋明文書影本。
~B                書記官  林玉惠
中      華      民      國    九十      年     十一     月      六      日
附註：
民事訴訟法第四百六十六條之一（第一項、第二項）
對於第二審判決上訴，上訴人應委任律師為訴訟代理人。但上訴人或其法定代理人具
有律師資格者，不在此限。
上訴人之配偶、三親等內之血親、二親等內之姻親，或上訴人為法人、中央或地方機
關時，其所屬專任人員具有律師資格並經法院認為適當者，亦得為第三審訴訟代理人
。
                                                                        Ｌ
~T40
~F0
~L10X16
附表：
┌──┬──────┬────┬────┬────────┬───────┐
│編號│受  款  人  │發票日  │票面金額│發  票  人      │票          號│
├──┼──────┼────┼────┼────────┼───────┤
│１  │臺中商業銀行│88.11.23│肆拾萬元│元利貨運股份有限│TKSA0000000   │
│    │臺中港分行  │        │        │公司甲○○      │              │
├──┼──────┼────┼────┼────────┼───────┤
│２  │臺中商業銀行│88.11.22│參拾伍萬│元利貨運股份有限│TKSA0000000   │
│    │臺中港分行  │        │元      │公司甲○○      │              │
├──┼──────┼────┼────┼────────┼───────┤
│３  │臺中區中小企│88.11.20│肆拾萬元│鄭麗玉          │TKUA0000000   │
│    │銀臺中港分行│        │        │                │              │
├──┼──────┼────┼────┼────────┼───────┤
│４  │臺中商業銀行│88.11.18│肆拾伍萬│元利貨運股份有限│TKSA0000000   │
│    │臺中港分行  │        │元      │公司甲○○      │              │
├──┼──────┼────┼────┼────────┼───────┤
│５  │臺中區中小企│88.11.18│貳拾玖萬│元利貨運股份有限│TKUA0000000   │
│    │銀臺中港分行│        │元      │公司甲○○      │              │
├──┼──────┼────┼────┼────────┼───────┤
│６  │臺中商業銀行│88.12.07│肆拾萬元│元利貨運股份有限│TKSA0000000   │
│    │臺中港分行  │        │        │公司甲○○      │              │
├──┼──────┼────┼────┼────────┼───────┤
│７  │臺中區中小企│88.11.16│壹拾伍萬│元利貨運股份有限│TKUA0000000   │
│    │銀臺中港分行│        │元      │公司甲○○      │              │
└──┴──────┴────┴────┴────────┴───────┘
~T40
~F0
~L10X16
┌──┬──────┬────┬────┬────────┬───────┐
│８  │臺中商業銀行│不詳    │肆拾伍萬│元利貨運股份有限│不詳          │
│    │臺中港分行  │        │元      │公司甲○○      │              │
├──┼──────┼────┼────┼────────┼───────┤
│９  │臺中商業銀行│88.12.23│貳拾伍萬│元利貨運股份有限│TKSA0000000   │
│    │臺中港分行  │        │元      │公司甲○○      │              │
├──┼──────┼────┼────┼────────┼───────┤
│０  │臺中商業銀行│88.12.23│貳拾萬元│元利貨運股份有限│TKSA0000000   │
│１  │臺中港分行  │        │        │公司甲○○      │              │
├──┼──────┼────┼────┼────────┼───────┤
│１  │臺中區中小企│88.12.14│參拾萬元│鄭麗玉          │TKUA0000000   │
│１  │銀臺中港分行│        │        │                │              │
└──┴──────┴────┴────┴────────┴───────┘


司法院資訊處製作；財團法人民間司法改革基金會備份。
